臺灣橋頭地方法院刑事判決
111年度審交易字第459號
公  訴  人  臺灣橋頭地方檢察署檢察官
被      告  蔡易軒



上列被告因過失傷害案件，經檢察官提起公訴（111年度偵字第4
227號），本院判決如下：
    主  文
本件公訴不受理。
    理  由
一、公訴意旨如起訴書所載（如附件）。
二、按告訴乃論之罪，告訴人於第一審辯論終結前，得撤回告訴
    ，又其告訴經撤回者，法院應諭知不受理之判決，並得不經
    言詞辯論為之，刑事訴訟法第238條第1項、第303條第3款、
    第307條分別定有明文。本件被告蔡易軒因過失傷害案件，
    經檢察官提起公訴，認其涉犯刑法第284條前段之過失傷害
    罪，依同法第287條前段規定須告訴乃論，茲據被告與告訴
    人林芊亞調解成立，告訴人於本院第一審辯論終結前，具狀
    撤回告訴，有調解筆錄、撤回告訴聲請狀各1份在卷可參，
    依照前開法條之規定，本件自應諭知不受理，並不經言詞辯
    論為之。
三、據上論斷，應依刑事訴訟法第303條第3款、第307條，判決
    如主文。
中　　華　　民　　國　　111 　年　　9 　　月　　19　　日
                  刑事第五庭      法  官  黃逸寧
以上正本證明與原本無異。
如不服本判決應於收受送達後20日內向本院提出上訴書狀，並應
敘述具體理由；如未敘述上訴理由者，應於上訴期間屆滿後20日
內向本院補提理由書（均須按他造當事人之人數附繕本）「切勿
逕送上級法院」。
中　　華　　民　　國　　111 　年　　9 　　月　　20　　日
　　　　　　　　　　　　　　　　 書記官  鄭珓銘
附件：
臺灣橋頭地方檢察署檢察官起訴書
                                     111年度偵字第4227號
　　被　　　告　蔡易軒　男　26歲（民國00年0月00日生）
　　　　　　　　　　　　住○○市路○區○○路000號
　　　　　　　　　　　　居高雄市○○區○○路00巷00號
　　　　　　　　　　　　國民身分證統一編號：Z000000000號
上列被告因過失傷害案件，已經偵查終結，認應提起公訴，茲將
犯罪事實及證據並所犯法條分敘如下：
　　　　犯罪事實
一、蔡易軒於民國110年12月10日10時16分許，駕駛車牌號碼000
    -0000號自用小客車，沿高雄市○○區○○路○○○道○○○○○○○路段○
    號瑞屏314號路燈桿前停等紅燈時，本應注意車前狀況，並
    隨時採取必要之安全措施，而依當時天候晴、日間自然光線
    、柏油路面乾燥無缺陷、道路無障礙物及視距良好等情，客
    觀上應無不能注意之情事發生，竟疏未注意及此，見燈號由
    紅燈變換為綠燈即貿然起駛，不慎碰撞同向前方亦於路口停
    等紅燈而尚未起駛由林芊亞所騎乘之車牌號碼000-0000號大
    型重型機車，致林芊亞人車倒地，因而受有左腿右踝挫傷及
    擦傷之傷害。
二、案經林芊亞訴由高雄市政府警察局楠梓分局報告偵辦。
　　　　證據並所犯法條
一、證據清單與待證事實：
編號 證 據 名 稱　　　　　 待 證 事 實　　　　　 一 被告蔡易軒於警詢之供述 坦承於上開時、地駕駛自用小客車與告訴人林芊亞所騎乘之大型重型機車發生交通事故之事實，惟辯稱：對方有跟著起步，但是突然又煞車，我反應不及就撞到了云云 二 告訴人林芊亞於警詢之指訴 全部犯罪事實 三 道路交通事故現場圖、道路交通事故調查報告表㈠㈡-1、道路交通事故初步分析研判表各1份、道路交通事故談話紀錄表、道路交通事故肇事人自首情形紀錄表各2份、現場照片23張 車禍發生經過及現場情形 四 國軍高雄總醫院左營分院附設民眾診療服務處診斷證明書1紙 證明告訴人受有如犯罪事實欄所載傷害之事實 五 行車紀錄器及監視器影像光碟1片、行車紀錄器及監視器影像擷取照片4張 車禍發生經過情形 
二、核被告所為，係犯刑法第284條前段之過失傷害罪嫌。
三、依刑事訴訟法第251條第1項提起公訴。
　　此　致
臺灣橋頭地方法院
中　　華　　民　　國　 111　　年　　4 　　月　　14　　日
                              檢　察　官  靳 隆 坤
本件正本證明與原本無異
中　　華　　民　　國　 111　　年　　4 　　月　　19　　日
                              書  記  官  孫 志 偉
附錄本案所犯法條全文
中華民國刑法第284條
因過失傷害人者，處 1 年以下有期徒刑、拘役或 10 萬元以下
罰金；致重傷者，處 3 年以下有期徒刑、拘役或 30 萬元以下
罰金。